臺北高等行政法院裁定
110年度交上字第322號
上  訴  人  謝伯昌                                      
被 上訴 人  臺北市交通事件裁決所
代  表  人  蘇福智（所長）
上列當事人間交通裁決事件，上訴人對於中華民國110年8月30日
臺灣新北地方法院110年度交字第366號行政訴訟判決，提起上訴
，本院裁定如下：
　　主  文
上訴駁回。
上訴審訴訟費用新臺幣柒佰伍拾元由上訴人謝伯昌負擔。
　　理  由
一、按對於交通裁決事件之判決提起上訴，非以其違背法令為理
    由，不得為之，且應於上訴理由中表明原判決所違背之法令
    及其具體內容之事由，或表明依訴訟資料可認為原判決有違
    背法令之具體事實之事由，行政訴訟法第237條之9第2項準
    用第235條第2項及第236條之1規定甚明。是對於地方法院交
    通裁決事件之判決上訴，非以其違背法令，且於上訴理由中
    表明上開事由之一者，即屬不應准許，自應認為不合法而駁
    回之。又依同法第237條之9第2項準用第236條之2第3項、第
    243條第1項規定，判決不適用法規或適用不當者，為違背法
    令；而判決有第243條第2項所列各款情形之一者，為當然違
    背法令。故當事人對於地方法院行政訴訟庭交通裁決事件之
    判決上訴，如以原判決有不適用法規或適用不當為理由時，
    其上訴狀或理由書應表明原判決所違背之法令及其具體內容
    ；若係成文法以外之法則，應揭示該法則之旨趣，倘為司法
    院解釋或最高行政法院之判例，則為揭示該判解之字號或其
    內容；或揭示合於行政訴訟法第243條第2項各款之事實，如
    未依此項規定表明者，即難認為已對原判決之違背法令有具
    體之指摘，其上訴自難認為合法。
二、上訴人前曾於民國109 年1 月18日16時2分許，酒後駕駛車
    牌號碼000-000 號普通重型機車，行經臺北市○○區○○路000 
    號前時，為臺北市政府警察局士林分局永福派出所警員攔截
    並施以呼氣酒精濃度測試之檢定（下簡稱酒測），而查獲其
    有「吐氣酒精濃度達0.15以上未滿0.25 mg/L （濃度0.24mg
    /L）」之違規事實，乃當場填製臺北市政府警察局掌電字第
    A00E48156 號舉發違反道路交通管理事件通知單予以舉發並
    移送被上訴人處理；嗣被上訴人認上訴人有「一、汽車駕駛
    人酒精濃度超過規定標準（0.25-0.4〈未含〉）。二、駕駛非
    其駕駛執照種類之車輛，違規應受吊扣駕駛執照處分。」之
    違規事實，遂於109 年1月20日以北市裁催字第22-A00E4815
    6號違反道路交通管理事件裁決書，裁處上訴人罰鍰新臺幣
    （下同）15,000元，記違規點數5點，並應參加道路交通安
    全講習（上訴人不服，提起行政訴訟，嗣經臺灣士林地方法
    院以109 年度交字第36號行政訴訟判決予以駁回，於109 年
    10月5日判決確定）。詎其復於5年內之110 年3月21日9時許
    ，酒後駕駛車牌號碼000-000號普通重型機車（下稱系爭機
    車）行經臺北市政府警察局內湖分局交通分隊警員依分局長
    指定之設有告示執行酒精濃度測試檢定處所（臺北市內湖區
    潭美街、安康路328 巷之交岔路口）時為警攔查，經警於與
    上訴人談話時，察覺上訴人眼睛通紅且渾身散發酒味，警員
    合理懷疑其有酒後違規駕車之情事，乃在上訴人以水漱口後
    對之施以酒測，於同日9時50分（酒測值列印單顯示之時間
    ）測得上訴人呼氣酒精濃度為每公升0.15毫克，因認其有「
    五年內已有酒駕情事，駕車酒精濃度0.15以上未滿0.25mg/l
    （第2 次）（濃度0.15mg/l）（禁止駕駛）」之違規事實，
    乃當場填製臺北市政府警察局掌電字第A00ZGR148號舉發違
    反道路交通管理事件通知單予以舉發，記載應到案日期為11
    0年4月20日前，並移送被上訴人處理。嗣上訴人於110年3月
    26日到案陳述不服舉發，並於同年4月20日到案聽候裁決，
    而被上訴人因認上訴人有「汽機車駕駛人駕駛汽機車，於5
    年內酒精濃度超過規定標準第2次」之違規事實，乃依道路
    交通管理處罰條例（下稱道交管理處罰條例）第35條第3項
    、第24條（第1項第2款）等規定，以110年4月20日北市裁罰
    字第22-A00ZGR148號違反道路交通管理事件裁決書（下稱原
    處分），裁處上訴人罰鍰9萬元，吊銷駕駛執照（註明：3年
    內不得重新考領駕駛執照），並應參加道路交通安全講習。
    上訴人不服，提起行政訴訟，經原審法院110年度交字第366
    號行政訴訟判決駁回（下稱原判決）。上訴人仍不服，遂提
    起本件上訴。
三、上訴人上訴意旨略以：上訴人於看過值勤機關所寄出之酒測
    現場錄影過程的光碟後，發現自己當天精神飽滿，卻被值勤
    員警說眼睛及臉部通紅，其實這是因為上訴人於前一日工作
    到晚上，且接觸了電焊機的強光照射所致，員警沒有詢問及
    查證，就以此認定上訴人飲酒。另外，上訴人當時身上有大
    量噴灑含有酒精成分之酸痛噴劑，當天復穿著外套包覆著身
    體，導致身上所噴灑之藥劑持久未散，卻被員警認為身上散
    發的藥味是酒味。上訴人當天有向員警解釋上情，無奈員警
    不接受上訴人的說明，所以才對本案提出行政訴訟。然而法
    官未與上訴人本人進行確認，就逕行採認員警的證物及說法
    ，扭曲了本案實情而作出令上訴人無法信服的判決，茲提起
    上訴，請求就上訴人所提出之證明予以查證，並撤銷原處分
    等語。
四、經核上訴人之上訴理由，無非係重為敘述其於原審已主張而
    為原判決所不採之理由（見原判決第8-9頁），並以之前未
    曾提出之事由（眼睛係工作遭電焊機強光照射致呈現通紅狀
    態、身著外套包覆身體致身上的酸痛噴劑酒精味道持久未散
    ）併就原審已論斷者而為爭執。然上訴人並未具體說明原判
    決有何不適用法規或適用法規不當之情形，並揭示該法規之
    條項或其內容，及合於行政訴訟法第237條之9第2項準用第2
    36條之2第3項、第243條第2項所列各款之事實，難認上訴人
    對原判決如何違背法令已有具體之指摘。依首開規定及說明
    ，應認其上訴為不合法。
五、據上論結，本件上訴為不合法。依行政訴訟法第237條之9第
    2項、第236條之2第3項、第249條第1項前段、第237條之8第
    1項、第104條、民事訴訟法第95條、第78條，裁定如主文。
中　　華　　民　　國　　111 　年　　2 　　月　　18　　日
   　　　　　　　   臺北高等行政法院第七庭
                              審判長法  官　 許麗華
                          　　      法  官　 梁哲瑋
                                    法  官　 林學晴
上為正本係照原本作成。
不得抗告。
中　　華　　民　　國　　111 　年　　2 　　月　　18　　日
                                    書記官   劉道文